臺灣彰化地方法院刑事判決　　　　　　　100年度易字第852號
公　訴　人　臺灣彰化地方法院檢察署檢察官捷股
被　　　告　游宏男
上列被告因竊盜案件，經檢察官提起公訴（99年度偵字第5430、
5564號 ），本院判決如下：
    主  文
游宏男竊盜，累犯，處有期徒刑伍月，如易科罰金，以新臺幣壹
仟元折算壹日；又竊盜，累犯，處有期徒刑伍月，如易科罰金，
以新臺幣壹仟元折算壹日；又竊盜，累犯，處有期徒刑伍月，如
易科罰金，以新臺幣壹仟元折算壹日。應執行有期徒刑壹年，如
易科罰金，以新臺幣壹仟元折算壹日。
    犯罪事實
一、游宏男前因違反毒品危害防制條例案件，經本院以93年度訴
    字1515號判處有期徒刑8 月確定（第1 案）；又因竊盜案件
    ，經臺灣高等法院臺中分院以94年度上訴字第67號判處有期
    徒刑2 年6 月確定（第2 案）；又因贓物案件，經本院以93
    年度訴字第201 號判處有期徒刑6 月確定（第3 案）。上開
    第1 案及第3 案經本院裁定減刑為有期徒刑4 月及3 月確定
    後，再與第2 案合併定應執行有期徒刑3 年。另因傷害案件
    ，經臺灣臺東地方法院以94年度成簡字第36號判決判處有期
    徒刑3 月確定，嗣經減刑為有期徒刑1 月15日，與前揭3 案
    所定之刑接續執行，於民國99年10月12日執行完畢。詎仍不
    知悔改，意圖為自己不法之所有，基於竊盜之個別犯意，先
    後為下列犯行：
  (一)於100 年5 月25日上午4 時37分許，在彰化縣彰化市○○路
    ○ 段161 號前，以自備鑰匙竊取王麗月所持用之車牌號碼KG
    K-808 號重型機車得手，供作代步工具使用，並於油料耗盡
    後，棄置在彰化縣田中鎮某路旁。
  (二)於100 年6 月5 日上午9 時許，在彰化縣彰化市○○路○ 段
    43號前，以自備鑰匙竊取林秀琴所有之車牌號碼KWF －688
    號重型機車得手，作為交通工具使用，並於油料耗盡後，棄
    置在不詳路邊。
  (三)於100 年6 月5 日下午1 時22分許，在彰化縣彰化市○○路
    485 號陽明地下停車場內，竊取吳福來所有、由吳世洲持用
    之車牌號碼KPX-621 號重型機車得手，並供作代步工具使用
    。嗣經林秀琴、王麗月、吳世洲報案處理後，為警調閱監視
    器畫面後循線查悉上情。
二、案經林秀琴、王麗月、吳世洲訴由彰化縣警察局彰化分局報
    告臺灣彰化地方法院檢察署檢察官偵查起訴。
    理  由
一、證據能力之審酌：
  (一)按「被告以外之人於審判外之言詞或書面陳述，除法律有規
    定者外，不得作為證據。」刑事訴訟法第159 條第1 項固定
    有明文。惟按「被告以外之人於審判外之陳述，雖不符前4
    條之規定，而經當事人於審判程序同意作為證據，法院審酌
    該言詞陳述或書面陳述作成時之情況，認為適當者，亦得為
    證據。當事人、代理人或辯護人於法院調查證據時，知有第
    159 條第1 項不得為證據之情形，而未於言詞辯論終結前聲
    明異議者，視為有前項之同意。」刑事訴訟法第159 條之5
    亦規定甚明。本件證人即告訴人林秀琴、王麗月、吳世洲於
    警詢中之陳述，雖屬被告以外之人於審判外之言詞陳述，惟
    被告及檢察官於本院調查證據時，知有上情而未於言詞辯論
    終結前聲明異議，本院審酌該等陳述係執法機關依法定程序
    詢問而做成，並無何違法不當之處，亦無不足採信之情況，
    認以之做為證據，應屬適當，該等陳述應有證據能力。
  (二)本件證據中，彰化縣警察局彰化分局偵查隊現場查證照片及
    現場監視錄影器擷取影像照片，均係以機械設備攝錄現場之
    情形，並非供述證據，無傳聞法則之適用，且查無違法取得
    或其他不得做為證據之事由，自有證據能力。
  (三)本件所引其餘證據，公訴人、被告均不爭執證據能力，亦無
    違法取得或其他不得做為證據之事由，均有證據能力，應予
    敘明。
二、訊據被告游宏男對上開犯罪事實坦承不諱，並核與告訴人林
    秀琴、王麗月、吳世洲於警詢時指述之情節相符，復有彰化
    縣警察局車輛協尋電腦輸入單3 件、彰化縣警察局彰化分局
    偵查隊現場查證照片4 張、現場監視錄影器擷取影像照片19
    張（分見100 年度偵字第5430號偵卷第5 頁至第6 頁、第7
    頁至第8 頁、第9 頁至第10頁、第11頁至15頁、第16頁至第
    17頁，100 年度偵字第5564號偵卷第6 頁至第6 頁反面、第
    7 頁、第8 頁至第11頁）在卷可證，足認被告之自白確與事
    實相符，其上開竊盜犯行堪予認定。
三、核被告游宏男所為，係犯刑法第320 條第1 項之竊盜罪。其
    所犯3 次竊取機車之行為，犯意各別，行為互殊，應分論併
    罰。被告游宏男有如犯罪事實欄所述之科刑及執行紀錄，有
    臺灣高等法院被告前案紀錄表在卷可稽，其於執行完畢後5
    年內故意再犯本件有期徒刑以上之罪，為累犯，應依刑法第
    47條第1 項之規定，加重其刑。爰審酌被告任意攫取他人財
    物，不尊重他人財產權益，其好逸惡勞之心態可議，前已有
    竊盜之前科，本案又係在10日內連續竊取3 台機車，惡性非
    輕，惟犯後尚能坦承犯行，態度良好，暨其手段、智識程度
    、竊得物品價值等一切情狀，認公訴人求刑略嫌過重，爰量
    處如主文所示之刑，並諭知易科罰金之折算標準，以示懲儆
    ，並定其應執行之刑。
據上論斷，應依刑事訴訟法第299 條第1 項前段，刑法第320 條
第1 項、第51條第5 款、第47條第1 項、第41條第1 項前段、第
8 項，刑法施行法第1 條之1 第1 項、第2 項前段，判決如主文
。
本案經檢察官賴志盛到庭執行職務。
中    華    民    國   100    年    10    月    25    日
                  刑事第五庭          法  官  王奕勛
以上正本證明與原本無異。
如不服本判決應於收受判決後10日內向本院提出上訴書狀，並應
敘述具體理由；其未敘述上訴理由者，應於上訴期間屆滿後20日
內向本院補提理由書（均須按他造當事人之人數附繕本）「切勿
逕送上級法院」。
告訴人或被害人對於判決如有不服具備理由請求檢察官上訴者，
其上訴期間之計算係以檢察官收受判決正本之日期為準。
中    華    民    國   100    年    10    月    27    日
                                      書記官  戴國安
中華民國刑法第320條
意圖為自己或第三人不法之所有，而竊取他人之動產者，為竊盜
罪，處5  年以下有期徒刑、拘役或 5 百元以下罰金。
意圖為自己或第三人不法之利益，而竊佔他人之不動產者，依前
項之規定處斷。
前二項之未遂犯罰之。